# 瑞华研究里面的一个案例请教

提问人：万象霜天 48 时间：2022-11-27 15:25:21
问题:
对某些特定固定资产(如水电站大坝)在建成后的使用期间内按规定需逐年支付的补偿 费，应如何进行会计处理?
背景:
根据经主管部门批复的《某水利枢纽工程库区淹没耕地长期补偿安置方案》实施细则之 规定，该水利枢纽的开发建设单位——某水电开发有限责任公司(以下简称“A 公司”)对 库区实施防护工程后淹没的耕地按耕地的净产值进行长期补偿，补偿期限从 2007 年 7 月 1 日起，到电站报废为止，即为电站的运行期限内。每年的补偿费用由 A 公司在每年的 6 月 10 日及 12 月 10 日前，分两次把每年的补偿费用拨付给有关地区的移民管理机构。
2007 年及 2008 年按照旧的土地年均产值基数标准计算，每半年支付长期补偿费及管 理费、培训费合计 700 万元;2009 年度根据新的土地年均产值基数标准计算，每半年支付长期补偿费及管理费、培训费合计 900 万元。
瑞华研究的解答如下
在本案例中，补偿费的支付虽然需要延续到电站完工后的整个运行期间，并非在达到预 定可使用状态之前即支付完毕，但是就补偿费的金额确定方式和支付方式形成一项具有约束 力的方案或协议是 A 公司建造该项固定资产的基本前提(仅仅是支付方式上采用了递延方 式)。因此，可以将未来支付补偿费的义务理解为是由过去的交易和事项(建造水电站大坝 这一特定固定资产)所导致的、在固定资产达到预定可使用状态前即已存在的一项现时义务， 并且该义务是与该项资产的购建直接关联的，应认定为“建造该项资产达到预定可使用状态 前所发生的必要支出”，故予以资本化计入固定资产(水电站大坝)的成本中，并在固定资 产的预计使用寿命内计提折旧;相应地将尚未履行的以后年度支付补偿款的义务确认为一项 预计负债。
鉴于补偿款的支付周期较长，A 公司应当将以后期间需支付的长期补偿费按照适当的利 率(例如，同期银行贷款利率)折算为现值计入固定资产成本，将以后期间需支付的长期补 偿款的总额计入长期应付款，总额与现值之间的差额计入未确认融资费用。未确认融资费用 在以后补偿款支付期间内按照实际利率法摊销，计入财务费用。
第一段说计入预计负债，而第二段又说计入长期应付款，请教一下具体是计入那个，是根据金额的确定程度分情况吗

回答人：chenyiwei
根据金额的确定程度分情况。如果是固定金额则为长期应付款；如果是可变金额，则为预计负债。如果是与特定变量（如农产品的市场价格）挂钩的，还可能涉及确认嵌入衍生工具。